【裁判字號】    91,易,263
【裁判日期】    920227
【裁判案由】    竊盜
【裁判全文】
臺灣士林地方法院刑事判決                          九十一年度易字第二六三號
    公  訴  人  臺灣士林地方法院檢察署檢察官
    被      告  乙○○
右列被告因竊盜案件，經檢察官提起公訴（九十一年度偵字第一○九四號），本院判
決如左：
    主  文
乙○○逾越安全設備竊盜，處有期徒刑陸月，如易科罰金以參佰元折算壹日。緩刑貳
年。
    事  實
一、乙○○因對「性」之聯想，竟意圖為自己不法之所有，於民國九十一年一月十四
    日凌晨一時許，在臺北市南港區○○○路○段二二五巷四弄七號一樓前，徒手逾
    越該住宅一樓庭院所加裝之鐵窗安全設備，竊取甲○○所有曬晾於該庭院之女用
    胸罩一件，得手後，藏放於所著衣服內，為路過職司警察之丙○○發覺有異而報
    警當場查獲。
二、案經臺北市政府警察局南港分局報告臺灣士林地方法院檢察署檢察官偵查起訴。
    理  由
一、訊之被告乙○○固於本院審理中坦承於右揭時、地，因「性」之聯想，而在上址
    房屋一樓前鐵窗欄杆上拾取被害人甲○○所有女用胸罩一件，惟矢口否認有徒手
    逾越該鐵窗欄杆竊取該女用胸罩之犯行。經查：
  (一)被告先於警訊中供承：伊走到台北市○○○路○段四巷七號一樓前，因他們家的
    門有鐵欄杆，並有空隙，伊看到一隻貓在那裡碰到胸罩，而該胸罩是掛在欄杆上
    ，貓碰到後，胸罩仍掛在欄杆上，伊以為沒有人的，就拿走，發現伊的人走過來
    ，伊就跑到十至十二號房屋之樓梯下等語（參見偵查卷第六頁）；次於檢察官偵
    查中改稱：當時有車經過，有一隻貓碰到胸罩掉落後，伊才拾起放置在伊衣服內
    ，接著有員警見伊行跡可疑，所以送辦等語（參見偵查卷第二五頁反面）；及至
    本院審理中，先供稱：伊不清楚胸罩如何在伊車上，警察所作之筆錄與當時情形
    不符等語（參見本院卷第三五頁），經法官再次訊問後，又改稱：伊經過那家，
    看到貓碰到胸罩，胸罩掉下來，伊把它撿起來等語（參見本院卷第三七頁），且
    又辯稱：內衣掉在房屋欄杆外，伊是在馬路上撿到的云云（參見本院卷第一○九
    至一一一頁），則被告對於右揭時間取得被害人甲○○所有之女用胸罩一件之行
    為，雖堪認定，惟被告究如何取得該女用胸罩，先後供述不一，自應佐以其他積
    極證據以為認定何者為可採。
  (二)證人即台北市政府警察局刑事警察大隊分隊長丙○○於本院審理中結證稱：伊於
    九十一年一月十四日凌晨，在台北市○○○路○段二二五巷四弄十二號二樓之樓
    梯間，見被告可疑，乃問他找誰，他回說送瓦斯，伊看他肚子鼓鼓的，就請他把
    東西拿出來，他就拿出一件女性胸罩等語（參見本院卷第五○至五一頁），又被
    害人即證人甲○○於檢察官偵訊中結證稱：伊係將本件失竊之女用胸罩以三角衣
    架，掛在住家鐵窗內走廊竹竿上，有一百六十公分，不可能掉到欄杆外，伊家以
    鐵窗與外面隔開，一般人不能進去，但手可伸入欄杆內等語（參見偵查卷第三四
    至三五頁），並有被害人甲○○出具之失竊報告及贓物認領保管單各一紙附卷（
    參見偵查卷第二○至二一頁）可憑，而上開失竊地點之台北市南港區○○○路○
    段二二五巷四弄七號一樓係以鐵窗圍住該一樓庭院，鐵窗欄杆間隙空間有限，且
    鐵欄杆均呈垂直於地面，並無突出物可阻擋上方衣物之掉落；又衣物均懸掛於鐵
    窗內之庭院上方之竹竿上，與鐵窗欄杆有一段距離，此有現場照片二幀附卷（參
  見偵查卷第十二、十四頁）可憑，應甚明確，則被告所辯貓碰到庭院上方懸掛於
    竹竿上衣架之女用胸罩，掉落於欄杆上為伊拾取云云，顯與事實不符，而難採信
    ，況被告先後對於如何取得該女用胸罩之辯詞，前後不一，並對證人丙○○謊稱
    送瓦斯，有意掩飾犯行之情，從而，應認被告係徒手逾越該住宅一樓庭院所加裝
    之鐵窗安全設備，竊取被害人甲○○所有曬晾於該庭院之女用胸罩一件為可採，
    並堪認定，應予論罪科刑。
二、按鐵窗屬安全設備，核被告所為，係犯刑法第三百二十一條第一項第二款之逾越
    安全設備竊盜罪。被告雖主張其患有情感性精神病、精神分裂異常之病症，而有
    心神喪失或精神耗弱之情形，且提出台北市立忠孝醫院出具之診斷證明為據（參
    見本院卷第十四頁），惟被告於本院審理中並未呈現出已達心神喪失或精神耗弱
    之情形，且本院委請台北市立療養院對於被告為精神鑑定，該院鑑定結果亦認被
    告於犯行當時之精神狀態並未達心神喪失或精神耗弱之程度，此有該院九十一年
    十月十六日北市療成字第○九一三○八八三六○○號函及精神鑑定報告書各一份
    附卷（參見本院卷第九二至九五頁）可稽，是被告上開主張，尚難採信。爰審酌
    被告之患有情感性精神病、精神分裂異常之病症、基於「性」聯想而生偷竊內衣
    之犯罪動機、犯罪手段、所竊女用內衣一件價值不高及犯罪後之態度等一切情狀
    ，量處如主文所示之刑，並諭知易科罰金之折算標準。查被告前未曾受有期徒刑
    以上刑之宣告，此有本院被告全國前案紀錄表在卷可稽，其經此教訓應知警惕，
    當無再犯之虞，本院因認對被告所處之刑，以暫不執行為適當，爰併宣告緩刑二
    年，以啟自新。
據上論斷，應依刑事訴訟法第二百九十九條第一項前段，刑法第三百二十一條第一項
第二款、第四十一條第一項前段、第七十四條第一款，罰金罰鍰提高標準條例第一條
前段、第二條，判決如主文。
本案經檢察官劉異海到庭執行職務。
中      華      民      國    九十二    年      二      月    二十七    日
                                      臺灣士林地方法院刑事第三庭
                                          法  官   雷  雯  華
右正本證明與原本無異
如不服本判決應於送達後十日內向本院提出上訴狀
中      華      民      國    九十二    年      二      月    二十七    日
                                          書記官   楊  滿  株
附錄本案論罪科刑法條全文
刑法第三百二十一條
犯竊盜罪而有左列情形之一者，處六月以上、五年以下有期徒刑：
一  於夜間侵入住宅或有人居住之建築物、船艦或隱匿其內而犯之者。
二  毀越門扇、牆垣或其他安全設備而犯之者。
三  攜帶兇器而犯之者。
四  結夥三人以上而犯之者。
五  乘火災、水災或其他災害之際而犯之者。
六  在車站或埠頭而犯之者。
前項之未遂犯罰之。


司法院資訊處製作；財團法人民間司法改革基金會備份。
